【裁判字號】    90,上訴,258
【裁判日期】    891130
【裁判案由】    違反毒品危害防制條例
【裁判全文】
臺灣高等法院高雄分院刑事判決                      九十年度上訴字第二五八號
    上  訴  人
    即  被  告    甲○○
右上訴人因毒品危害防制條例案件，不服臺灣高雄地方法院八十九年度訴字第二五六
四號中華民國八十九年十一月三十日第一審判決（起訴案號：臺灣高雄地方法院檢察
署八十九年度偵字第六三０四號），提起上訴，本院判決如左：
      主  文
上訴駁回。
    事  實
一、甲○○曾於民國八十六年間，因肅清煙毒條例案件，經本院判處有期徒刑三年二
    月確定，復於八十七年間，因煙毒案件，經臺灣高雄地方法院以八十七年度訴字
    第一四二六號裁定送觀察、勒戒後，認無繼續施用毒品之傾向，於八十八年一月
    十一日以八十七年度訴字第一四二六號判決免刑，上訴後，經本院於八十八年六
    月二十四日判決駁回上訴確定。其前開違反肅清煙毒條例判處有期徒刑三年二月
    部分，於八十七年三月十七日入監執行，嗣於八十九年二月十四日經假釋交付保
    護管束中，假釋期間尚未屆滿，仍不知悔改，竟基於概括之犯意，自八十九年八
    月中旬某日起至八十九年九月十日止，在其位於高雄縣林園鄉○○路二二○巷十
    四號住處，以將海洛因粉末摻入香煙內點燃吸食之方式，連續施用第一級毒品海
    洛因多次，嗣分別於八十九年九月五日上午十時四十分許，在高雄縣林園鄉○○
    ○路三十一號為警查獲，並採尿送驗，及於八十九年九月十三日晚上八時三十分
    許，在其上開住處，為警查獲，並扣得其所有之第一級毒品海洛因（淨重○‧四
    三公克，包裝重○‧一七公克）。經臺灣高雄地方法院依八十九年度毒聲字第七
    二五六號裁定送觀察、勒戒後，認有繼續施用毒品之傾向。
二、案經高雄縣警察局林園分局移送臺灣高雄地方法院檢察署檢察官偵查起訴。
    理  由
一、右揭事實，迭據上訴人即被告甲○○於警訊、原審及本院審理時坦承不諱，且被
    告先後二次為警查獲所採取之尿液，經分別送請高雄市立凱旋醫院、高雄縣政府
    衛生局檢驗結果，均呈嗎啡陽性反應，有高雄市立凱旋醫院八十九年九月二十九
    日高市凱醫檢字第○○七七○號煙毒尿液檢驗成績書影本及高雄縣政府衛生局八
    十九年十月八九煙檢字第二七○○號煙毒尿液檢驗成績書影本各一紙附卷可稽，
    而海洛因施用入人體後水解還原成嗎啡，再循嗎啡之代謝方式排出體外，已據行
    政院衛生署藥物食品檢驗局（73）藥檢壹字第○三○二二一號函說明綦詳，並有
    被告所有供其施用之海洛因粉末（淨重○‧四三公克，包裝重○‧一七公克）扣
    案可資佐證，而該粉末，經送法務部調查局鑑定結果，認含有海洛因成分（淨重
    ○‧四三公克，包裝重○‧一七公克），有該局八十九年十月十一日（89）陸（
    一）00000000號（電腦條碼000000000號）鑑定通知告書一紙
    在卷可憑。又被告於八十七年間，因煙毒案件，經臺灣高雄地方法院以八十七年
    度訴字第一四二六號裁定送觀察、勒戒後，認無繼續施用毒品之傾向，於八十八
    年一月十一日以八十七年度訴字第一四二六號判決免刑確定，亦有臺灣高等法院
    被告全國前案紀錄表及臺灣高雄地方法院檢察署刑案資料查註紀錄表各一件附卷
    可稽，其於五年內再犯毒品危害防制條例第十條之罪，經觀察、勒戒後，認有繼
    續施用毒品之傾向，亦有本院八十九年度毒聲字第七二五六號裁定書及臺灣高雄
    看守所附設勒戒處所八十九年九月二十五日高所坤戒勒字第四二六四號函所附有
    繼續施用毒品傾向證明書各一件在卷可稽，本件事證明確，被告施用一級毒品海
    洛因之犯行洵堪認定。
二、查海洛因係毒品危害防制條例第二條第二項所稱之第一級毒品，不得持有、施用
    ，核被告施用海洛因行為，係犯毒品危害防制條例第十條第一項之施用第一級毒
    品罪。被告先後多次施用海洛因犯行，時間緊接、手法及罪名均相同，顯係基於
    概括犯意而為之，為連續犯，應論以一罪，並加重其刑。其先後多次持有海洛因
    ，亦係基於概括之犯意，本應以連續持有論，惟其持有後，進而施用，其多次持
    有海洛因行為應被其施用之行為所吸收，不另論罪。公訴人雖漏未就被告自八十
    九年九月九日起至同年月十日止連續施用第一級毒品海洛因多次犯行提起公訴，
    惟此部分與起訴部分具有連續犯裁判上一罪關係，為起訴效力所及，本院自應一
    併審理。原判決審酌被告前曾因煙毒案件，經本院判處有期徒刑三年二月，自應
    知煙毒戕害身心甚鉅，又甫於八十九年二月間假釋出獄，在交付保護管束中，竟
    未能珍惜國家假釋寬典，並接受觀護人之矯正規勸，且經觀察勒戒、強制戒治後
    仍再犯相同罪行，顯見意志不堅，惟念其犯罪係戕害自身，尚未害及他人，所犯
    情節非重，及犯罪後承認犯行，態度良好等一切情狀，量處有期徒刑九月，扣案
    之白色粉末，含有海洛因成分（淨重○‧四三公克，包裝重○‧一七公克），已
    如前述，自屬違禁物無訛，依毒品危害防制條例第十八條第一項前段規定，併予
    宣告沒收併銷燬之。而送鑑驗耗損之海洛因粉因既已滅失，自無庸再予宣告沒收
    。本院認原判決認事用法及量刑均無不合，上訴人上訴指摘原判決不當，非有理
    由，應予駁回。
據上論斷，應依刑事訴訟法第三百六十八條，判決如主文。
本案經檢察官郭振昌到庭執行職務。
中    華    民    國      九十      年       三       月     二十     日
                              臺灣高等法院高雄分院刑事第二庭
                                  審判長法官  曾永宗
                                        法官  邱永貴
                                        法官  鄭月霞
右正本證明與原本無異。
如不服本判決，應於判決送達後十日內向本院提出上訴狀，其未述理由者並應於提
出上訴狀後十日內向本院補提理由書（應附繕本)。
                                      書記官  唐奇燕
中    華    民    國九十      年       三       月     二十二   日
附錄本案判決論罪科刑法條：
毒品危害防制條例第十條第一項
施用第一級毒品者，處六月以上五年以下有期徒刑。
                                                                      Ｊ


司法院資訊處製作；財團法人民間司法改革基金會備份。
